【裁判字號】    97,易,571
【裁判日期】    970819
【裁判案由】    竊盜
【裁判全文】
臺灣雲林地方法院刑事判決               97年度易字第571號
公  訴  人  臺灣雲林地方法院檢察署檢察官
被      告  丙○○
                    （
            乙○○
上列被告因竊盜案件，經檢察官提起公訴（97年度偵字第3568號
），被告二人在準備程序中就被訴事實為有罪之陳述，本院合議
庭裁定由法官一人進行簡式審判程序，判決如下：
    主      文
丙○○竊盜，累犯，處有期徒刑捌月，扣案之機車鑰匙壹把沒收
之；又共同竊盜，累犯，處有期徒刑柒月，扣案之飼料袋貳只均
沒收之。應執行有期徒刑壹年壹月，扣案之機車鑰匙壹把及飼料
袋貳只均沒收之。
乙○○共同竊盜，累犯，處有期徒刑柒月，扣案之飼料袋貳只均
沒收之。
    事實及理由
一、犯罪事實：
    丙○○曾於民國94年間，因贓物、偽證、竊盜、過失傷害及
    毒品等案件，經本院判處罪刑確定，且經本院於96年7 月31
    日，以96年度聲減字第524 號裁定減刑後更定其應執行之刑
    為有期徒刑1 年7 月又15日確定，再與他案接續執行，於96
    年10月23日縮短刑期假釋出監，所餘刑期付保護管束，並於
    96年11月1 日假釋期滿未經撤銷視為執行完畢；乙○○曾於
    95年間，因搶奪、竊盜及毒品等案件，分經本院判處罪刑確
    定，嗣經本院於96年10月11日，以96年度聲減字第404 號裁
    定減刑後更定其應執行之刑確定並接續執行，甫於97年1 月
    31日縮刑期滿執行完畢。均仍不知悔改，而為下列行為：
  (一)丙○○於97年7 月6 日17時30分許，在雲林縣斗六市鎮○里
    ○○街789 號騎樓前，見丁○○所有車號MY7-982 號重型機
    車停放在該處，竟意圖為自己不法之所有，持自備鑰匙1 把
    竊取該機車，得手後供己作為代步工具。
  (二)丙○○曾見雲林縣虎尾鎮建國里建國二村活動中心圖書館內
    放置現由該里里長甲○○所管理之電影放映片膠捲，竟與乙
    ○○共同基於意圖為自己不法所有之犯意聯絡，謀議共同竊
    取該批膠捲準備變賣得現花用。商議既定，即於97年7 月7
    日15時30分許，丙○○騎乘上開竊得之機車，並攜帶其所有
    之飼料袋2 只，乙○○則騎乘車號NGK-469 號重型機車，一
    同前往上開圖書館內共同徒手將前開電影膠捲分裝入2 只飼
    料袋內，以此方式竊取電影膠捲共約40公斤得手。惟兩人得
    手後尚未離去之際，恰為巡邏員警發覺而當場逮捕，並扣得
    丙○○所有供竊取機車之機車鑰匙1 把與飼料袋2 只。
二、認定犯罪事實所憑之證據及理由：
  (一)本案被告丙○○、乙○○所犯之罪係死刑、無期徒刑、最輕
    本刑為3 年以上有期徒刑以外之罪，其於準備程序就前揭被
    訴事實為有罪之陳述，經受命法官告知簡式審判程序之旨，
    並聽取其與公訴人之意見後，本院合議庭裁定由受命法官獨
    任進行簡式審判程序，是本案之證據調查，依刑事訴訟法第
    273 條之2 規定，不受同法第159 條第1 項、第161 條之2
    、第161 條之3 、第163 條之1 及第164 條至第170 條規定
    之限制，合先敘明。
  (二)上開犯罪事實，業據被告2 人在本院審理中坦承不諱，核與
    丁○○、甲○○在警詢中陳述情節相符，復有現場照片5 張
    及贓物認領保管單共2 紙在卷可稽，另有機車鑰匙1 把與飼
    料袋2 只扣案可考，足認被告2 人之自白與事實相符，均可
    採信，是本件事證明確，被告2 人前揭犯行洵堪認定，應依
    法論科。
三、論罪科刑之理由：
  (一)核被告2人所為，均係犯刑法第320條第1項之竊盜罪。
  (二)被告2 人就竊取電影膠捲之犯行間，有犯意聯絡與行為分擔
    ，應依刑法第28條之規定論以共同正犯。
  (三)被告丙○○所犯2 次竊盜罪，犯意各別，行為互殊，侵害不
    同財產法益，應分論併罰之。
  (四)被告2 人有前述犯罪事實欄所記載之前科紀錄，此有臺灣高
    等法院被告前案紀錄表附卷可佐，渠等於有期徒刑執行完畢
    後5 年內故意再犯本件有期徒刑以上之罪，均為累犯，各應
    依刑法第47條第1 項之規定加重渠等之刑。
  (五)爰審酌被告2 人前科累累，足見渠等平日素行不良，均未能
    從前揭監獄服刑中記取教訓，改過向善，且被告丙○○年僅
    31歲，被告乙○○年僅29歲，均正值壯年，竟不思循正常途
    徑賺取金錢，選擇共同竊取他人財物圖變賣得現花用，被告
    丙○○尚竊取他人機車供己代步，均無視法紀，尊重他人財
    產權觀念薄弱，亦嚴重影響社會治安，然念及被告2 人犯後
    坦承犯行，態度尚佳，已見悔意，暨所竊得之財物已交由被
    害人、管理人全數領回，幸未造成進一步財產損失，並參考
    被告2 人前因竊盜犯行所受宣告刑之刑度，本案遭竊財物之
    價值高低等一切情狀，分別量處如主文所示之刑，且就被告
    丙○○之部分，定其應執行之刑。
  (六)扣案之機車鑰匙1 把，為被告丙○○所有供竊取他人機車所
    用之物，業據被告丙○○供認不疑，應依刑法第38條第1 項
    第2 款之規定宣告沒收之。至扣案之飼料袋2 只，為被告丙
    ○○所有供被告2 人共同竊取上開電影膠捲所用之工具，復
    經被告2 人陳明在卷，依共犯責任共同原則，亦應適用刑法
    第38條第1 項第2 款之規定，在被告2 人所犯該竊盜罪項下
    宣告沒收之。
四、應適用之法律：
    依刑事訴訟法第273 條之1 第1 項、第299 條第1 項前段，
    刑法第28條、第320 條第1 項、第47條第1 項、第38條第1
    項第2 款、第51條第5 款，刑法施行法第1 條之1 第1項 、
    第2 項前段，判決如主文。
本案經檢察官林俊言到庭執行職務。
中    華    民    國    97    年    8     月    19    日
                  刑事第五庭    法  官  王  紹  銘
以上正本證明與原本無異。
如不服本判決，應於收受本判決後10日內向本院提出上訴書狀，
並應敘述具體理由。如未敘述上訴理由者，應於上訴期間屆滿後
20 日 內向本院補提理由書狀（均須按他造當事人之人數附繕本
）「切勿逕送上級法院」。
                                書記官  王  秀  如
中    華    民    國    97    年    8     月    19    日
附錄論罪科刑條文：
中華民國刑法第320條第1項（普通竊盜罪）：
意圖為自己或第三人不法之所有，而竊取他人之動產者，為竊盜
罪，處5 年以下有期徒刑、拘役或500元以下罰金。


司法院資訊處製作；財團法人民間司法改革基金會備份。
